臺灣高等法院臺南分院刑事判決　　　　96年度上訴字第1116號
上　訴　人　臺灣臺南地方法院檢察署檢察官
被　　　告　甲○○
上列上訴人因被告侵占等案件，不服臺灣臺南地方法院96年度訴
字第797號中華民國96年8月16日第一審判決（起訴案號：臺灣臺
南地方法院檢察署95年度偵字第10384號），提起上訴，本院判
決如下：
    主  文
原判決撤銷。
甲○○連續意圖為自己不法之所有，而侵占對於業務上所持有之
物，處有期徒刑壹年貳月，減為有期徒刑柒月，附表肆所示之印
文、署押，均沒收。
    事  實
一、甲○○自民國81年2月間起任職於南都汽車股份有限公司（
    下稱南都公司）新營營業所擔任業務代表職務，除負責車輛
    銷售外，並從事收受款項、辦理相關保險及車輛貸款、交車
    等相關事宜，為從事業務之人。於92年8月間起甲○○因為
    家人償還債務以及因客戶或同事以貸款方式向南都公司購買
    車輛由其擔任保證人，但因該客戶或同事未正常繳款而遭公
    司扣薪致經濟窘困，竟基於意圖為自己不法所有、使公務員
    登載不實、偽造私文書、行使偽造私文書、詐欺取財之概括
    犯意，自92年8月間某日起，於附表壹、貳、所示之時間
    ，利用其與購車客戶間信賴之關係，或將購車客戶所繳付之
    車款扣除頭期款以外之款項均侵占入己，即冒用附表壹所示
    客戶之名，向南都公司辦理購車分期貸款，使南都公司陷於
    錯誤而同意貸款，藉此詐領貸款金；或見購車客戶辦理分期
    付款之貸款時，除將客戶所繳付之部分車款侵吞外，又未經
    客戶同意提高原客戶之貸款金額，使南都公司陷於錯誤，誤
    以為客戶欲貸款較高之款項，而交付之，因而詐得原貸款與
    提高貸款額度之差額款項，並為掩飾侵占之犯行，偽造、變
    造客戶名義辦理動產擔保交易附條件買賣，利用不知情之南
    都公司法務人員或和潤公司之承辦人員持向相關公路監理單
    位承辦之公務人員辦理附條件買賣登記事宜，並使相關承辦
    之公務人員將該不實事項登載於其所掌管之公文書上；另為
    客戶辦理相關汽車保險事宜，除侵占保戶繳交之保費外，並
    冒用客戶名義分別向南都公司、和潤企業股份有限公司（下
    稱和潤公司）辦理分期手續等之具體行為如下：
（一）甲○○基於意圖為自己不法所有之概括犯意，於附表壹編
      號一至六號之時間，先後將附表壹編號一至六號之客戶所
      繳付購買車輛之費用，僅將頭期款部分繳付南都公司，其
      餘款項均變易持有為所有之意思，均侵占入己，供己周轉
      使用，並為掩飾侵占犯行，而基於詐欺取財、行使偽造文
      書之概括犯意，未經附表壹編號一至六號所示邱玲玲等人
      之同意，先於不詳時間、地點，利用所保管附表壹編號四
      號之陳碧霞印章之機會，另利用不知情之刻印業者，偽刻
      附表壹編號一至三號及五號、六號所示邱玲玲等人之印章
      後，於附表壹所示時間，以附表壹所示之方式在附條件買
      賣契約書、動產擔保交易附條件買賣設定登記申請書上，
      偽造各該立約人名稱、車輛年份、型式、引擎號碼、車牌
      號碼、分期付款總價、分期價款、擔保債權金額等事項，
      而在附條件買賣契約書對保人欄、立契約書人欄及動產擔
      保交易附條件買賣設定登記申請書債務人欄上偽造附表壹
      編號一至六號所示之人之署名及蓋用偽造之印章而偽造印
      文。並將偽造完成之附條件買賣契約書、設定登記書等資
      料交予南都公司而行使，足以生損害於附表壹編號一至六
      號所示之購車車主、保證人及南都公司。復利用不知情之
      南都公司內之法務人員，持甲○○所偽造附表壹編號一至
      六號所示內容之附條件買賣契約書分別寄送附表壹所示之
      監理單位辦理動產擔保交易附條件買賣交易設定登記，由
      不知情相關監理單位之公務員，將該不實事項登載於其所
      掌管之登記簿內並公告，足以生損害附表壹編號一至六號
      所示之車主、南都公司及相關監理機關對於附條件買賣管
      理之正確性。
（二）甲○○仍承前開意圖為自己不法所有及行使變造私文書之
      概括犯意，藉附表貳編號一至十一號之被害人以分期付款
      方式向南都公司購買車輛之機會，於附表貳所示時間，將
      附表貳編號一至十一號所示被害人事前簽名、蓋印之空白
      附條件買賣契約書、動產擔保交易附條件買賣設定登記申
      請書上，超越被害人所實際欲分期之款項限度內填寫如附
      表貳所示之不實之分期金額後將附表貳編號一至十一號所
      示被害人所繳付部分款項差額侵占入己使用，並將附表貳
      所示偽造之私文書持向南都公司承辦人員行使，表示附表
      貳編號一至十一號之被害人所欲分期之款項，足生損害於
      南都公司及附表貳編號一至十一號等人，並使不知情之南
      都公司承辦人員，將附表貳所示之偽造附條件買賣契約書
      製作不實之動產擔保交易附條件買賣設定登記申請書向附
      表貳所示公路監理單位承辦人員辦理動產附條件買賣設定
      登記而行使之，使該管公務人員於申請登記書上核章後發
      還南都公司，並將附表貳所示車輛有設定動產附條件買賣
      之不實事項及附表貳所示車輛不實之擔保金額登錄於公務
      所掌管之電腦動產擔保審核處理畫面，另刊登於交通部公
      路局公報，足以生損害附表貳所示之被害人、南都公司、
      和潤公司及公路監理機關對於車籍資料管理之正確性。
（三）甲○○仍承前開意圖為自己不法所有及行使變造私文書之
      概括犯意，並未將附表所示被害人繳付之保險費繳付予
      南都公司以辦理保險事宜，而均侵占入己使用，並為掩飾
      侵占犯行，而於附表所示之時間，以附表所示之方式
      ，偽造附表所示之委託投保汽車險暨保費付款約定書，
      並將該偽造之文書持交予南都公司表示附表所示被害人
      以分期方式繳納保險費而行使之，足以生損害於南都公司
      、和潤公司及附表所示之被害人。
（四）甲○○於附表壹至附表所侵占被害人繳付之「車款部分
      」合計為新台幣（下同）356萬元及「保險部分」合計為
      15萬2071元，以上共計371萬2071元。嗣經南都公司發現
      客戶未依約繳付分期款項進行催款，因被害人質疑後即進
      行追查，而查悉前情，而甲○○於案發前及案發後陸續處
      理上開侵占款項之債務，其中「車款部分」尚欠254萬765
      6元、「保險部分」尚欠10萬8694元，合計為265萬6350元
      ，又甲○○於任職南都公司時曾投保職務誠實保險，因本
      案發生，保險公司已賠付南都公司部分款項，計甲○○侵
      占南都公司之尚未償還之款項合計為146萬7974元。
二、案經南都汽車公司訴由臺灣臺南地方法院檢察署檢察官偵查
    起訴。
    理  由
一、按被告以外之人於審判外之陳述，雖不符前4條之規定，而
    經當事人於審判程序同意作為證據，法院審酌該言詞陳述或
    書面陳述作成時之情況，認為適當者，亦得為證據。刑事訴
    訟法第159條之5第1項定有明文。查本案證人即告訴人乙○
    ○、證人即被害人等人分別於警詢及偵查之證述雖均係被告
    以外之人於審判外之陳述，惟檢察官、被告及辯護人於原審
    及本院審判程序同意作為證據，且該等供述證據係由職司犯
    罪調查、偵查之警方及檢察官依法定正當程序作成，查無出
    於不自由意志之不法情事，本院審酌上情認屬適當，依上開
    規定，自得為證據；另被害人等人與南都公司簽訂之附條件
    買賣契約書及動產擔保交易附條件買賣設定登記申請書，交
    通部公路總局嘉義區監理所、臺南監理站、新營監理站、麻
    豆監理站、交通部公路總局臺中區監理所、彰化監理站等函
    覆之動產擔保交易設定登載程序、登載項目等相關資料，被
    害人吳美玲、林永騰、廖健隆、王泰山之委託投保汽車險暨
    保費付款約定書等資料文件，經查該等文書並無何故意登載
    不實之顯不可信情況，依刑事訴訟法第159條之4第1款、第2
    款規定亦得採為證據，合先敘明。
二、上揭事實，迭據被告於警詢、原審偵審中及本院審理時坦承
    不諱，核與告訴代理人乙○○之指述與證人即附表壹至附表
    所示被害人等人分別於警詢及偵查中證述之情節相符，復
    有被害人邱玲玲、蔡佳瑜、胡惠凰、陳碧霞、邱陳麗雲、邱
    暄文、陳黃玉花、楊慶章、吳政軒、黃夜月、黃皆傳、賴彤
    渝、吳美玲、林永騰、廖健隆、張彩真、王泰山等與南都公
    司簽訂之附條件買賣契約書及動產擔保交易附條件買賣設定
    登記申請書各1份，交通部公路總局嘉義區監理所96年4月4
    日嘉監車字第0960104832號函、交通部公路總局嘉義區監理
    所臺南監理站96年4月4日嘉監南字第0960107560號函、交通
    部公路總局嘉義區監理所新營監理站96年4月9日嘉監營字第
    0960101605號函、交通部公路總局嘉義區監理所麻豆監理站
    96年4月9日嘉監麻字第0960104298號函、交通部公路總局臺
    中區監理所彰化監理站96年4月11日中監彰字第0960007846
    號函、交通部公路總局臺中區監理所96年4月2日中監車字第
    0960013385號函等函覆之動產擔保交易設定登載程序、登載
    項目等相關資料，被害人吳美玲、林永騰、廖健隆、王泰山
    之委託投保汽車險暨保費付款約定書等資料均附卷可憑，足
    證被告之自白與事實相符，而可採信。是本件被告犯行事證
    明確，應依法論科。
三、查刑法於94年2月2日修正公佈，並自95年7月1日起施行。按
    行為後法律有變更者，適用行為時之法律，但行為後之法律
    有利於行為人者，適用最有利於行為人之法律，現行刑法第
    2條第1項定有明文。此條規定乃與刑法第1條罪刑法定主義
    契合，而貫徹法律禁止溯及既往原則，係規範行為後法律變
    更所生新舊法律比較適用之準據法，是刑法第2條本身雖經
    修正，但刑法第2條既屬適用法律之準據法，本身尚無比較
    新舊法之問題，應一律適用裁判時之現行刑法第2條規定以
    決定適用之刑罰法律，先予辨明。又以本次刑法修正之比較
    新舊法，應就罪刑有關之共犯、未遂犯、想像競合犯、牽連
    犯、連續犯、結合犯，以及累犯加重、自首減輕暨其他法定
    加減原因（如身分加減）與加減例等一切情形，綜其全部罪
    刑之結果而為比較，有最高法院95年5月23日95年度第8次刑
    庭會議決議可資參照。
（一）本次新修正施行之刑法，將修正前刑法第55條後段有關牽
      連犯之規定刪除，此刪除雖非屬犯罪構成要件之變更，但
      亦已影響行為人刑罰之法律效果，亦屬法律有變更，比較
      新、舊法結果，修正後之規定被告將適用數罪併罰，自非
      較有利於被告，應依刑法第2條第1項前段之規定，適用較
      有利於被告之行為時法律（即舊法）論以牽連犯，從一重
      處斷，較有利於被告。
（二）又修正施行後之刑法，亦同時刪除舊法第56條連續犯之規
      定，而修正前刑法第56條規定：「連續數行為而犯同一之
      罪名者，以一罪論。但得加重其刑至二分之一」，連續犯
      在本質上應屬數罪，僅係基於訴訟經濟或責任吸收原則之
      考量，而論以一罪，是以行為人若基於概括之犯意，而以
      連續數行為犯基本構成要件相同之罪名，依修正前刑法之
      規定，僅論以一罪，並就論處之最高刑度得加重至法定最
      高本刑二分之一，惟如連續犯廢除後，則因被告所為本係
      數行為，則應論以數罪，並以數罪併罰定其應執行之刑。
      是以，比較新、舊法結果，仍應適用較有利於被告之行為
      時法律即舊法論以連續犯。
（三）查被告行為後刑法施行法於95年6月14日修正公布增訂第1
      條之1，並自同年7月1日起施行。該條規定：刑法分則編
      所定罰金之貨幣單位為新台幣。且94年1月7日刑法修正時
      ，刑法分則編未修正之條文定有罰金者，自94年1月7日刑
      法修正施行後，就其所定數額提高30倍；又刑法第33條第
      5款關於「罰金：1元以上」之規定，修正公布為「罰金：
      新臺幣1千元以上，以百元計算之」，刑罰法定本刑中列
      有罰金刑者，其法定最低度罰金刑因之提高，涉及科刑規
      範變更，自有新舊法比較必要（見臺灣高等法院暨所屬法
      院95年法律座談會刑事類提案第一號結論）。經比較上述
      修正前、後之規定，以修正前即行為時之法律較有利於被
      告。
四、核被告侵占屬於其業務上所持有本應繳回告訴人公司之客戶
    所繳付購買車輛之車款及委託告訴人公司辦理保險事宜之保
    險費等費用部分，係犯刑法第336條第2項之業務侵占罪；其
    於附表壹至附表所示被害人之動產擔保之附條件買賣契約
    書、設定登記申請書、委託投保汽車險暨保費付款約定書上
    ，使用偽刻被害人名義之印章偽造印文、偽造簽名或偽造捺
    印，及逾越被害人之授權而提高辦理分期付款金額部分，均
    為偽造上開私文書並行使之部分，係犯同法第216條、第210
    條之行使偽造私文書罪；被告以附表壹至附表所示之偽造
    私文書，使不知情之南都公司承辦人員，持之向附表壹及附
    表貳所示公路監理單位承辦人員辦理動產附條件買賣設定登
    記，使該管公務人員於申請登記書上核章後發還南都公司，
    並將附表壹所示車輛有設定動產附條件買賣之不實事項及附
    表貳所示車輛不實之擔保金額登錄於公務所掌之電腦動產擔
    保審核處理畫面，另刊登於交通部公路局公報，足以生損害
    於附表壹及附表貳所示之被害人、南都公司、和潤公司及公
    路監理機關對於車籍資料管理之正確性，則係犯同法第214
    條之使公務員登載不實罪。被告前開偽造被害人之印章後持
    以蓋印而生偽造之印文，又偽造被害人之簽名、或偽造被害
    人捺印等均為偽造私文書之階段行為，而偽造私文書之低度
    行為應為行使之高度行為所吸收，均不另論罪；另被害人利
    用不知情之刻印店偽造被害人之印章，及不知情之承辦人員
    行使偽造私文書等部分均為間接正犯。被告上開業務侵占、
    行使偽造私文書及使公務員登載不實之犯行，均時間緊接、
    方法相同，犯罪構成要件亦各相同，應依修正前刑法第56條
    規定，各自適用連續犯而各論以一罪，被告其所犯上開連續
    業務侵占罪、連續行使偽造私文書罪及使公務員登載不實罪
    之間，有方法結果之牽連關係，依修正前刑法第55條後段之
    規定，應從較重之連續業務侵占罪處斷。
五、原審認被告罪證明確因予論罪科刑，固非無見，惟查：(一)被
    告原侵占總金額為371萬2071元而非265萬6350元，原審就此
    之認定尚屬有誤。(二)而甲○○於案發前及案發後陸續處理上
    開侵占款項之債務，其中「車款部分」尚欠254萬7656元、
    「保險部分」尚欠10萬8694元，合計為265萬6350元，又甲
    ○○於任職南都公司時曾投保職務誠實保險，因本案發生，
    保險公司已賠付南都公司部分款項，計甲○○侵占南都公司
    之款項尚未償還部分合計為146萬7974元，並非已全部償還
    ，原判決未查而予緩刑宣告，亦有不妥。檢察官據告訴人南
    都公司之請求而上訴，主張原判決緩刑之宣告不當，為有理
    由，自應由本院將原判決撤銷改判。爰審酌被告身為從事業
    務之人，本應善盡其職務，竟為圖私利，將業務上所持有應
    交予告訴人公司之款項予以侵占入己，侵占金額高達371萬
    2071元，目前尚欠南都公司之侵占款項為146萬7974元，復
    偽造不實之私文書交付告訴人而藉以掩蓋犯行，使不知情之
    告訴人公司承辦人員持向該管公務員登記，不僅損害他人權
    益，更嚴重影響公路監理機關對於車籍資料管理之正確性，
    所造成之侵害程度非低，惟念其犯後尚知坦承犯行，犯後態
    度尚佳等一切情狀，量處有期徒刑一年二月，又被告犯罪時
    間在96年4月24日以前，所犯前開之罪合於中華民國96年罪
    犯減刑條例所定之減刑條件，併依法減為有期徒刑七月。再
    按署押、印文為文書之一部，偽造署押、偽造印文之行為應
    吸收於偽造文書行為，而無須另行論罪，然若未將偽造之文
    書沒收者，仍應依刑法第219條將偽造之署押、印文沒收（
    最高法院27年上字第2597號判例意旨參照）；是如附表肆所
    示之被告偽造印文、署押等，不問屬於犯人與否，均應依刑
    法第219條規定併予宣告沒收。至於被告所偽刻附表壹至附
    表所示被害人印章部分，因未扣案，且並無證據足以證明
    仍存在，為免將來執行之困難，爰不另為沒收之諭知，附此
    說明。
據上論斷，依刑事訴訟法第369條第1項前段、第299條第1項前段
，刑法第2條第1項、第336條第2項、第216條、第210條、第214
條、第219條、修正前刑法第55條後段、第56條，中華民國96年
罪犯減刑條例第2條第1項第3款、第7條，判決如主文。
本案經檢察官林炎昇到庭執行職務。
中　　華　　民　　國　　96　　年　　12　　月　  18 　  日
                  刑事第一庭    審判長法　官  黃崑宗
                                      法　官  夏金郎
                                      法　官  王明宏
以上正本證明與原本無異。
如不服本判決，應於收受本判決後十日內向本院提出上訴書狀。
其未敘述上訴理由者並得於提起上訴後十日內向本院補提理由書
狀（均須按他造當事人之人數附繕本）「切勿逕送上級法院」。
　　　　　　　　　　　　　　　　　　　書記官  黃全忠
中　　華　　民　　國　　96　　年　　12　　月　　18　　 日
【附表壹】被告向下列客戶收取全額車款後，偽造客戶署押及印
          章向公司申辦分期貸款，將客戶所交款項先行挪用。
┌──┬────┬────┬────┬──────┬────┬────┬────┬────┐
│編號│被害人及│侵占時間│侵占款項│附條件買賣契│附條件買│附條件買│附條件買│動產擔保│
│    │相關證據│        │（侵占手│約書、設定登│賣契約書│賣設定登│賣設定登│交易登記│
│    │出處    │        │法）    │記申請書偽造│偽造之署│記申請書│記申請書│機關登載│
│    │        │        │        │之簽約時間及│名及印文│偽造之署│申請登記│之不實事│
│    │        │        │        │所填寫之不實│        │名及印文│時間（登│項      │
│    │        │        │        │事項        │        │        │記機關）│        │
├──┼────┼────┼────┼──────┼────┼────┼────┼────┤
│ 一 │邱玲玲  │92年8月 │35萬元（│(1)附條件買賣│偽造邱玲│偽造邱玲│92年9月 │債權人南│
│    │        │間      │甲○○將│契約書、設定│玲、邱裕│玲之署名│17日（交│都公司與│
│    │偵卷第11│        │邱玲玲所│登記申請書偽│淵、王俊│乙枚，並│通部公路│債務人邱│
│    │、12頁  │        │交付之車│造之簽約時間│欽署名各│持偽刻之│總局嘉義│玲玲間，│
│    │        │        │牌號碼  │：          │2枚、邱 │邱玲玲印│區監理所│因車輛貸│
│    │        │        │5373-GL │92年8月29日 │乃棠署押│章蓋印印│）      │款事宜，│
│    │        │        │號自小客│(2)所填寫之不│2枚，並 │文乙枚  │        │有就車牌│
│    │        │        │車車款35│實事項：    │持偽刻之│        │        │號碼    │
│    │        │        │萬元全數│邱玲玲有以分│邱玲玲、│        │        │5373-GL │
│    │        │        │予以侵占│期付款方式向│邱裕淵、│        │        │號自小客│
│    │        │        │）      │南都公司購買│邱乃棠、│        │        │車設定附│
│    │        │        │        │車牌號碼5373│王俊欽等│        │        │條件買買│
│    │        │        │        │-GL號自小客 │印章蓋印│        │        │登記，契│
│    │        │        │        │車，分期付款│印文各2 │        │        │約期間為│
│    │        │        │        │總額為35萬元│枚      │        │        │92年8月 │
│    │        │        │        │，自92年9月2│        │        │        │29日至94│
│    │        │        │        │7日起至94年8│        │        │        │年9月27 │
│    │        │        │        │月27日止，分│        │        │        │日，擔保│
│    │        │        │        │24期給付，每│        │        │        │債權金額│
│    │        │        │        │月1期，每期 │        │        │        │為379896│
│    │        │        │        │繳款15829元 │        │        │        │元等事項│
│    │        │        │        │，邱玲玲並同│        │        │        │        │
│    │        │        │        │意在上開款項│        │        │        │        │
│    │        │        │        │未全數清償前│        │        │        │        │
│    │        │        │        │，僅占有使用│        │        │        │        │
│    │        │        │        │上開車輛，車│        │        │        │        │
│    │        │        │        │輛所有權仍歸│        │        │        │        │
│    │        │        │        │屬於南都公司│        │        │        │        │
│    │        │        │        │，邱裕淵、邱│        │        │        │        │
│    │        │        │        │乃棠、王俊欽│        │        │        │        │
│    │        │        │        │等則擔任保證│        │        │        │        │
│    │        │        │        │人等事項    │        │        │        │        │
├──┼────┼────┼────┼──────┼────┼────┼────┼────┤
│ 二 │蔡佳瑜（│93年4月 │30萬元（│(1)附條件買賣│偽造蔡宜│偽造蔡宜│93年5月 │債權人南│
│    │原名蔡宜│間      │甲○○將│契約書、設定│君、連明│君之署名│14日（交│都公司與│
│    │君）    │        │蔡佳瑜所│登記申請書偽│順、蔡能│乙枚，並│通部公路│債務人蔡│
│    │        │        │交付之車│造之簽約時間│賢署名2 │持偽刻之│總局臺中│宜君間，│
│    │偵卷第21│        │牌號碼  │：          │枚，並持│蔡宜君印│區彰化監│因車輛貸│
│    │、22頁  │        │7333-JH │93年4月29日 │偽刻之蔡│章蓋印印│理站）  │款事宜，│
│    │        │        │號自小客│(2)所填寫之不│宜君、連│文乙枚  │        │有就車牌│
│    │        │        │車購車價│實事項：    │明順、蔡│        │        │號碼    │
│    │        │        │款30萬元│蔡佳瑜有以分│能賢印章│        │        │7333-JH │
│    │        │        │全數予以│期付款方式向│蓋印印文│        │        │號自小客│
│    │        │        │侵占）  │南都公司購買│各2枚   │        │        │車設定附│
│    │        │        │        │車牌號碼7333│        │        │        │條件買買│
│    │        │        │        │-JH號自小客 │        │        │        │登記，契│
│    │        │        │        │車，分期付款│        │        │        │約期間為│
│    │        │        │        │總額為30萬元│        │        │        │93年4月 │
│    │        │        │        │，自93年6月7│        │        │        │29日至95│
│    │        │        │        │日起至95年1 │        │        │        │年2月7日│
│    │        │        │        │月7日止，分2│        │        │        │，擔保債│
│    │        │        │        │0期給付，每 │        │        │        │權金額為│
│    │        │        │        │月1期，每期 │        │        │        │30萬元等│
│    │        │        │        │繳款1萬5千元│        │        │        │事項    │
│    │        │        │        │，蔡佳瑜並同│        │        │        │        │
│    │        │        │        │意在上開款項│        │        │        │        │
│    │        │        │        │未全數清償前│        │        │        │        │
│    │        │        │        │，僅占有使用│        │        │        │        │
│    │        │        │        │上開車輛，而│        │        │        │        │
│    │        │        │        │車輛所有權仍│        │        │        │        │
│    │        │        │        │歸屬於南都公│        │        │        │        │
│    │        │        │        │司，連明順、│        │        │        │        │
│    │        │        │        │蔡能賢等則擔│        │        │        │        │
│    │        │        │        │任保證人等事│        │        │        │        │
│    │        │        │        │項          │        │        │        │        │
├──┼────┼────┼────┼──────┼────┼────┼────┼────┤
│ 三 │胡惠凰  │93年8月 │50萬元（│(1)附條件買賣│偽造胡惠│偽造胡惠│93年8月 │債權人南│
│    │        │間      │甲○○將│契約書、設定│凰、曾遠│凰署名乙│19日（交│都公司與│
│    │偵卷第39│        │胡惠凰所│登記申請書偽│增署名各│枚，並持│通部公路│債務人胡│
│    │、40頁  │        │交付之車│造之簽約時間│2枚，並 │偽刻之胡│總局嘉義│惠凰間，│
│    │        │        │牌號碼  │：          │持偽刻之│惠凰印章│區監理所│因車輛貸│
│    │        │        │0806-JY │93年8月5日  │胡惠凰、│蓋印印文│新營監理│款事宜，│
│    │        │        │號自小客│(2)所填寫之不│曾遠增印│乙枚    │站）    │有就車牌│
│    │        │        │車車款50│實事項：    │章蓋印印│        │        │號碼    │
│    │        │        │萬元全數│胡惠凰有以分│文各2枚 │        │        │0806-JY │
│    │        │        │予以侵占│期付款方式向│        │        │        │號自小客│
│    │        │        │）      │南都公司購買│        │        │        │車設定附│
│    │        │        │        │車牌號碼0806│        │        │        │條件買買│
│    │        │        │        │-JY號自小客 │        │        │        │登記，契│
│    │        │        │        │車，分期付款│        │        │        │約期間為│
│    │        │        │        │總額為50萬元│        │        │        │93年8月5│
│    │        │        │        │，自93年9月1│        │        │        │日至95年│
│    │        │        │        │7日起至95年4│        │        │        │5月17日 │
│    │        │        │        │月17日止，分│        │        │        │，擔保債│
│    │        │        │        │20期給付，每│        │        │        │權金額為│
│    │        │        │        │月1期，每期 │        │        │        │50萬元等│
│    │        │        │        │繳款2萬5千元│        │        │        │事項    │
│    │        │        │        │，胡惠凰並同│        │        │        │        │
│    │        │        │        │意在上開款項│        │        │        │        │
│    │        │        │        │未全數清償前│        │        │        │        │
│    │        │        │        │，僅占有使用│        │        │        │        │
│    │        │        │        │上開車輛，而│        │        │        │        │
│    │        │        │        │車輛所有權仍│        │        │        │        │
│    │        │        │        │歸屬於南都公│        │        │        │        │
│    │        │        │        │司，曾遠增則│        │        │        │        │
│    │        │        │        │擔任保證人等│        │        │        │        │
│    │        │        │        │事項        │        │        │        │        │
├──┼────┼────┼────┼──────┼────┼────┼────┼────┤
│ 四 │陳碧霞  │93年12月│45萬元（│(1)附條件買賣│偽造陳碧│偽造陳碧│93年12月│債權人南│
│    │        │間      │甲○○將│契約書、設定│霞、鄭鈺│霞署名乙│20日（交│都公司與│
│    │偵卷第34│        │陳碧霞所│登記申請書偽│蓉署名各│枚，並盜│通部公路│債務人陳│
│    │頁      │        │交付之車│造之簽約時間│2枚，並 │用保管中│總局嘉義│碧霞間，│
│    │        │        │牌號碼  │：          │盜用保管│之陳碧霞│區監理所│因車輛貸│
│    │        │        │1218-JX │93年12月3日 │中之陳碧│印章蓋印│臺南監理│款事宜，│
│    │        │        │號自小客│(2)所填寫之不│霞印章蓋│印文乙枚│站）    │有就車牌│
│    │        │        │車購車價│實事項：    │印印文2 │        │        │號碼    │
│    │        │        │款45萬元│陳碧霞有以分│枚，另持│        │        │1218-JX │
│    │        │        │全數予以│期付款方式向│偽刻之鄭│        │        │號自小客│
│    │        │        │侵占）  │南都公司購買│鈺蓉之印│        │        │車設定附│
│    │        │        │        │車牌號碼1218│章蓋印印│        │        │條件買買│
│    │        │        │        │-JX號自小客 │文2枚   │        │        │登記，契│
│    │        │        │        │車，分期付款│        │        │        │約期間為│
│    │        │        │        │總額為45萬元│        │        │        │93年12月│
│    │        │        │        │，自94年1月7│        │        │        │3日至95 │
│    │        │        │        │日起至94年12│        │        │        │年1月7日│
│    │        │        │        │月7日止，分 │        │        │        │，擔保債│
│    │        │        │        │2期給付，每 │        │        │        │權金額為│
│    │        │        │        │月1期，每期 │        │        │        │464760元│
│    │        │        │        │繳款38730元 │        │        │        │等事項  │
│    │        │        │        │，陳碧霞並同│        │        │        │        │
│    │        │        │        │意在上開款項│        │        │        │        │
│    │        │        │        │未全數清償前│        │        │        │        │
│    │        │        │        │，僅占有使用│        │        │        │        │
│    │        │        │        │上開車輛，而│        │        │        │        │
│    │        │        │        │車輛所有權仍│        │        │        │        │
│    │        │        │        │歸屬於南都公│        │        │        │        │
│    │        │        │        │司，鄭裕蓉則│        │        │        │        │
│    │        │        │        │擔任保證人等│        │        │        │        │
│    │        │        │        │事項        │        │        │        │        │
├──┼────┼────┼────┼──────┼────┼────┼────┼────┤
│ 五 │邱陳麗雲│94年1月 │40萬元（│邱陳麗雲有以│甲○○利│甲○○利│94年2月 │債權人南│
│    │        │間      │甲○○將│分期付款方式│用邱陳麗│用邱陳麗│14日（交│都公司與│
│    │偵卷第13│        │邱陳麗雲│向南都公司購│雲與邱同│雲原欲申│通部公路│債務人邱│
│    │、14頁  │        │所交付之│買車牌號碼58│衡原欲申│請貸款在│總局嘉義│陳麗雲間│
│    │        │        │車牌號碼│13-JY號自小 │請貸款而│申請書上│區監理所│，因車輛│
│    │        │        │5813-JY │客車，分期付│在契約上│簽署署名│）      │貸款事宜│
│    │        │        │號自小客│款總額為40萬│簽署署名│乙枚，並│        │，有就車│
│    │        │        │車之購車│元，自94年2 │2枚，並 │持印章蓋│        │牌號碼  │
│    │        │        │價款40萬│月27日起至95│持印章蓋│印印文乙│        │5813-JY │
│    │        │        │元全數予│年9月27日止 │印印文各│枚      │        │號自小客│
│    │        │        │以侵占）│，分20期給付│2枚     │        │        │車設定附│
│    │        │        │        │，每月1期， │        │        │        │條件買買│
│    │        │        │        │每期繳款2萬 │        │        │        │登記，契│
│    │        │        │        │元，邱陳麗雲│        │        │        │約期間為│
│    │        │        │        │並同意在上開│        │        │        │94年1月 │
│    │        │        │        │款項未全數清│        │        │        │24日起至│
│    │        │        │        │償前，僅占有│        │        │        │95年10月│
│    │        │        │        │使用上開車輛│        │        │        │27日，擔│
│    │        │        │        │，而車輛所有│        │        │        │保債權金│
│    │        │        │        │權仍歸屬於南│        │        │        │額為40萬│
│    │        │        │        │都公司，邱同│        │        │        │元等事項│
│    │        │        │        │衡則擔任保證│        │        │        │        │
│    │        │        │        │人等事項    │        │        │        │        │
├──┼────┼────┼────┼──────┼────┼────┼────┼────┤
│ 六 │邱暄文  │94年5月 │30萬元（│(1)附條件買賣│偽造邱暄│偽造邱暄│94年6月6│債權人南│
│    │        │間      │甲○○將│契約書、設定│文、蔡孟│文印文乙│日（交通│都公司與│
│    │偵卷第58│        │邱暄文所│登記申請書偽│學署名各│枚，並持│部公路總│債務人邱│
│    │頁      │        │交付之車│造之簽約時間│2枚，並 │偽刻之邱│局嘉義區│暄文間，│
│    │        │        │牌號碼  │：          │持偽刻之│暄文印章│監理所麻│因車輛貸│
│    │        │        │1516-LZ │94年5月10日 │邱暄文、│蓋印印文│豆監理站│款事宜，│
│    │        │        │號自小客│(2)所填寫之不│蔡孟學印│乙枚    │）（起訴│有就車牌│
│    │        │        │車購車價│實事項：    │章蓋印蓋│        │書及原判│號碼    │
│    │        │        │款30萬元│邱暄文有以分│印印文各│        │決誤載為│1516-LZ │
│    │        │        │全數予以│期付款方式向│2枚     │        │94年5月 │號自小客│
│    │        │        │侵占）  │南都公司購買│        │        │10日）  │車設定附│
│    │        │        │        │車牌號碼1516│        │        │        │條件買買│
│    │        │        │        │-LZ號自小客 │        │        │        │登記，契│
│    │        │        │        │車，分期付款│        │        │        │約期間為│
│    │        │        │        │總額為30萬元│        │        │        │94年5月 │
│    │        │        │        │，自94年6月2│        │        │        │10日起至│
│    │        │        │        │7日起至96年1│        │        │        │96年2月 │
│    │        │        │        │月27日止，分│        │        │        │27日，擔│
│    │        │        │        │20期給付，每│        │        │        │保債權金│
│    │        │        │        │月1期，每期 │        │        │        │額為30萬│
│    │        │        │        │繳款1萬5千元│        │        │        │元等事項│
│    │        │        │        │，邱暄文並同│        │        │        │        │
│    │        │        │        │意在上開款項│        │        │        │        │
│    │        │        │        │未全數清償前│        │        │        │        │
│    │        │        │        │，僅占有使用│        │        │        │        │
│    │        │        │        │上開車輛，而│        │        │        │        │
│    │        │        │        │車輛所有權仍│        │        │        │        │
│    │        │        │        │歸屬於南都公│        │        │        │        │
│    │        │        │        │司，蔡孟學則│        │        │        │        │
│    │        │        │        │擔任保證人等│        │        │        │        │
│    │        │        │        │事項        │        │        │        │        │
└──┴────┴────┴────┴──────┴────┴────┴────┴────┘
【附表貳】下列客戶委託被告申辦車貸時，被告私自變造、提高
          貸款契約書內貸款金額，向公司超貸先行挪用。
┌──┬────┬────┬────┬────┬────┬────┬────┬────┐
│編號│被害人及│侵占時間│侵占款項│附條件買│附條件買│附條件買│附條件買│動產擔保│
│    │相關證據│        │侵占手  │賣契約書│賣契約書│賣契約書│賣設定登│交易登記│
│    │出處    │        │法）    │、設定登│填寫之不│偽造之署│記申請書│機關登載│
│    │        │        │        │記申請書│實事項  │名及印文│申請登記│之不實事│
│    │        │        │        │偽造之簽│        │        │時間（登│項      │
│    │        │        │        │約時間  │        │        │記機關）│        │
├──┼────┼────┼────┼────┼────┼────┼────┼────┤
│ 一 │陳黃玉花│93年9月 │25萬元（│93年9月 │陳黃玉花│        │93年10月│債權人南│
│    │        │間      │甲○○將│22日    │分期付款│        │4日（交 │都公司與│
│    │偵卷第68│        │陳黃玉花│（起訴及│總額50萬│        │通部公路│債務人陳│
│    │、69頁  │        │所交付之│原判決誤│元，自93│        │總局嘉義│黃玉花間│
│    │        │        │車牌號碼│為為93年│年10月17│        │區監理所│就車牌號│
│    │        │        │1566-JX │8月22日 │日起至95│        │麻豆監理│碼      │
│    │        │        │號自小客│）      │年5月17 │        │站）    │1566-JX │
│    │        │        │車部分車│        │日止，每│        │        │號自小客│
│    │        │        │款25萬元│        │月1期， │        │        │車設定附│
│    │        │        │予以侵占│        │每期繳款│        │        │條件買買│
│    │        │        │）      │        │2萬5千元│        │        │登記之契│
│    │        │        │        │        │，陳登教│        │        │約期間為│
│    │        │        │        │        │則就50萬│        │        │93年9月 │
│    │        │        │        │        │元分期金│        │        │22日至95│
│    │        │        │        │        │額擔任保│        │        │年6月17 │
│    │        │        │        │        │證人等事│        │        │日，擔保│
│    │        │        │        │        │項（陳黃│        │        │債權金額│
│    │        │        │        │        │玉花實際│        │        │為50萬元│
│    │        │        │        │        │貸款金額│        │        │等事項  │
│    │        │        │        │        │及陳登教│        │        │        │
│    │        │        │        │        │實際擔保│        │        │        │
│    │        │        │        │        │金額僅25│        │        │        │
│    │        │        │        │        │萬元）  │        │        │        │
├──┼────┼────┼────┼────┼────┼────┼────┼────┤
│ 二 │楊慶章  │93年9月 │10萬元（│93年9月 │楊慶章分│        │93年10月│債權人南│
│    │        │間      │甲○○將│30日    │期付款總│        │11日（交│都公司與│
│    │偵卷第42│        │楊慶章所│        │額70萬元│        │通部公路│債務人楊│
│    │、43頁  │        │交付之車│        │，自93年│        │總局嘉義│慶章間就│
│    │        │        │牌號碼  │        │11月7日 │        │區監理所│車牌號碼│
│    │        │        │2636-JY │        │起至96年│        │新營監理│1566-JX │
│    │        │        │號自小客│        │9月7日止│        │站）    │號自小客│
│    │        │        │車部分車│        │，每月1 │        │        │車設定附│
│    │        │        │款10萬元│        │期，每期│        │        │條件買買│
│    │        │        │予以侵占│        │繳款2萬 │        │        │登記之契│
│    │        │        │）      │        │元，蔡慧│        │        │約期間為│
│    │        │        │        │        │美則就70│        │        │93年9月 │
│    │        │        │        │        │萬元分期│        │        │30日至96│
│    │        │        │        │        │金額擔任│        │        │年10月7 │
│    │        │        │        │        │保證人等│        │        │日，擔保│
│    │        │        │        │        │事項（楊│        │        │債權金額│
│    │        │        │        │        │慶章實際│        │        │為70萬元│
│    │        │        │        │        │貸款金額│        │        │等事項  │
│    │        │        │        │        │及蔡慧美│        │        │        │
│    │        │        │        │        │實際擔保│        │        │        │
│    │        │        │        │        │金額僅60│        │        │        │
│    │        │        │        │        │萬元）  │        │        │        │
├──┼────┼────┼────┼────┼────┼────┼────┼────┤
│ 三 │吳政軒  │94年1月 │5萬元（ │94年1月3│吳政軒分│        │94年1月 │債權人南│
│    │        │間      │甲○○將│日      │期付款總│        │17日（交│都公司與│
│    │偵卷第17│        │吳政軒所│        │額45萬元│        │通部公路│債務人吳│
│    │、18頁  │        │交付之車│        │，自94年│        │總局嘉義│政軒間就│
│    │        │        │牌號碼  │        │2月7日起│        │區監理所│車牌號碼│
│    │        │        │1151-JX │        │至96年7 │        │）      │1151-JX │
│    │        │        │號自小客│        │月7日止 │        │        │號自小客│
│    │        │        │車部分車│        │，每月1 │        │        │車設定附│
│    │        │        │款5萬元 │        │期，每期│        │        │條件買買│
│    │        │        │予以侵占│        │繳款    │        │        │登記之契│
│    │        │        │）      │        │15549元 │        │        │約期間為│
│    │        │        │        │        │，吳正榮│        │        │94年1月 │
│    │        │        │        │        │則就45萬│        │        │3日至96 │
│    │        │        │        │        │元分期金│        │        │年8月7日│
│    │        │        │        │        │額擔任保│        │        │，擔保債│
│    │        │        │        │        │證人等事│        │        │權金額為│
│    │        │        │        │        │項（吳政│        │        │453184元│
│    │        │        │        │        │軒實際貸│        │        │等事項  │
│    │        │        │        │        │款金額及│        │        │        │
│    │        │        │        │        │吳正榮實│        │        │        │
│    │        │        │        │        │際擔保金│        │        │        │
│    │        │        │        │        │額僅40萬│        │        │        │
│    │        │        │        │        │元）    │        │        │        │
├──┼────┼────┼────┼────┼────┼────┼────┼────┤
│ 四 │黃夜月  │94年1月 │10萬元（│94年1月 │黃夜月分│        │94年2月 │債權人南│
│    │        │間      │甲○○將│18日    │期付款總│        │14日（交│都公司與│
│    │偵卷第45│        │黃夜月所│        │額30萬元│        │通部公路│債務人黃│
│    │、46頁  │        │交付之車│        │，自94年│        │總局嘉義│夜月間就│
│    │        │        │牌號碼  │        │2月27日 │        │區監理所│車牌號碼│
│    │        │        │1126-JX │        │起至95年│        │新營監理│1126-JX │
│    │        │        │號自小客│        │4月27日 │        │站）    │號自小客│
│    │        │        │車部分車│        │止，每月│        │        │車設定附│
│    │        │        │款10萬元│        │1期，每 │        │        │條件買買│
│    │        │        │予以侵占│        │期繳款  │        │        │登記之契│
│    │        │        │）      │        │2萬元， │        │        │約期間為│
│    │        │        │        │        │吳茂榮則│        │        │94年1月 │
│    │        │        │        │        │就30萬元│        │        │18日至95│
│    │        │        │        │        │分期金額│        │        │年5月27 │
│    │        │        │        │        │擔任保證│        │        │日，擔保│
│    │        │        │        │        │人等事項│        │        │債權金額│
│    │        │        │        │        │（黃夜月│        │        │為30萬元│
│    │        │        │        │        │實際貸款│        │        │等事項  │
│    │        │        │        │        │金額及吳│        │        │        │
│    │        │        │        │        │茂榮實際│        │        │        │
│    │        │        │        │        │擔保金額│        │        │        │
│    │        │        │        │        │僅20萬元│        │        │        │
│    │        │        │        │        │）      │        │        │        │
├──┼────┼────┼────┼────┼────┼────┼────┼────┤
│ 五 │黃皆傳  │94年1月 │10萬元（│94年1月 │黃皆傳分│偽造黃福│94年2月 │債權人南│
│    │        │間      │甲○○將│24日    │期付款總│安署押2 │2日（交 │都公司與│
│    │偵卷第48│        │黃皆傳所│        │額40萬元│枚      │通部公路│債務人黃│
│    │、49頁  │        │交付之車│        │，自94年│        │總局嘉義│皆傳間就│
│    │        │        │牌號碼  │        │2月27日 │        │區監理所│車牌號碼│
│    │        │        │5905-JY │        │起至97年│        │新營監理│5905-JY │
│    │        │        │號自小客│        │5月27日 │        │站）    │號自小客│
│    │        │        │車部分車│        │止，每月│        │        │車設定附│
│    │        │        │款10萬元│        │1期，每 │        │        │條件買買│
│    │        │        │予以侵占│        │期繳款  │        │        │登記之契│
│    │        │        │）      │        │10859元 │        │        │約期間為│
│    │        │        │        │        │，吳思儀│        │        │94年1月 │
│    │        │        │        │        │、黃福安│        │        │24日至97│
│    │        │        │        │        │則就40萬│        │        │年6月27 │
│    │        │        │        │        │元分期金│        │        │日，擔保│
│    │        │        │        │        │額擔任保│        │        │債權金額│
│    │        │        │        │        │證人等事│        │        │為434360│
│    │        │        │        │        │項（黃皆│        │        │元等事項│
│    │        │        │        │        │傳實際貸│        │        │        │
│    │        │        │        │        │款金額及│        │        │        │
│    │        │        │        │        │吳思儀、│        │        │        │
│    │        │        │        │        │黃福安實│        │        │        │
│    │        │        │        │        │際擔保金│        │        │        │
│    │        │        │        │        │額僅30  │        │        │        │
│    │        │        │        │        │萬元）  │        │        │        │
├──┼────┼────┼────┼────┼────┼────┼────┼────┤
│ 六 │賴彤渝  │94年1月 │10萬元（│94年1月 │賴彤渝分│        │94年2月 │債權人南│
│    │        │間      │甲○○將│28日    │期付款總│        │18日（交│都公司與│
│    │他字卷第│        │賴彤渝所│        │額30萬元│        │通部公路│債務人賴│
│    │31、32頁│        │交付之車│        │，自94年│        │總局高雄│彤渝間就│
│    │，發查他│        │牌號碼  │        │2月27日 │        │市監理處│車牌號碼│
│    │字卷第22│        │D4-6175 │        │起至96年│        │）      │D4-6175 │
│    │頁      │        │號自小客│        │7月27日 │        │        │號自小客│
│    │        │        │車部分車│        │止，每月│        │        │車設定附│
│    │        │        │款10萬元│        │1期，每 │        │        │條件買買│
│    │        │        │予以侵占│        │期繳款1 │        │        │登記之契│
│    │        │        │）      │        │萬元，賴│        │        │約期間為│
│    │        │        │        │        │王美秀則│        │        │94年1月 │
│    │        │        │        │        │就30萬元│        │        │28日至96│
│    │        │        │        │        │分期金額│        │        │年8月27 │
│    │        │        │        │        │擔任保證│        │        │日，擔保│
│    │        │        │        │        │人等事項│        │        │債權金額│
│    │        │        │        │        │（賴彤渝│        │        │為30萬元│
│    │        │        │        │        │實際貸款│        │        │等事項  │
│    │        │        │        │        │金額及賴│        │        │        │
│    │        │        │        │        │王美秀實│        │        │        │
│    │        │        │        │        │際擔保金│        │        │        │
│    │        │        │        │        │額僅20萬│        │        │        │
│    │        │        │        │        │元）    │        │        │        │
├──┼────┼────┼────┼────┼────┼────┼────┼────┤
│ 七 │吳美玲  │94年3月 │5萬元（ │94年3月2│吳美玲分│        │94年3月9│債權人南│
│    │        │間      │甲○○將│日      │期付款總│        │日（交通│都公司與│
│    │偵卷第50│        │吳美玲所│        │額35萬元│        │部公路總│債務人吳│
│    │、51頁  │        │交付之車│        │，自94年│        │局嘉義區│美玲間就│
│    │        │        │牌號碼  │        │4月7日起│        │監理所新│車牌號碼│
│    │        │        │7780-JY │        │至96年3 │        │營監理站│7780-JY │
│    │        │        │號自小客│        │月7日止 │        │）      │號自小客│
│    │        │        │車部分車│        │，每月1 │        │        │車設定附│
│    │        │        │款5萬元 │        │期，每期│        │        │條件買買│
│    │        │        │予以侵占│        │繳款    │        │        │登記之契│
│    │        │        │）      │        │15512元 │        │        │約期間為│
│    │        │        │        │        │，李雅君│        │        │94年3月2│
│    │        │        │        │        │則就35萬│        │        │日至96年│
│    │        │        │        │        │元分期金│        │        │4月7日，│
│    │        │        │        │        │額擔任保│        │        │擔保債權│
│    │        │        │        │        │證人等事│        │        │金額為  │
│    │        │        │        │        │項（吳美│        │        │372288元│
│    │        │        │        │        │玲實際貸│        │        │等事項  │
│    │        │        │        │        │款金額及│        │        │        │
│    │        │        │        │        │李雅君實│        │        │        │
│    │        │        │        │        │際擔保金│        │        │        │
│    │        │        │        │        │額僅30萬│        │        │        │
│    │        │        │        │        │元）    │        │        │        │
│    │        │        │        │        │        │        │        │        │
├──┼────┼────┼────┼────┼────┼────┼────┼────┤
│ 八 │林永騰  │94年4月 │10萬元（│94年4月4│林永騰分│        │94年4月 │債權人南│
│    │        │間      │甲○○將│日      │期付款總│        │13（交通│都公司與│
│    │偵卷第63│        │林永騰所│        │額40萬元│        │部公路總│債務人林│
│    │、64頁  │        │交付之車│        │，自94年│        │局嘉義區│永騰間就│
│    │        │        │牌號碼  │        │4月27日 │        │監理所麻│車牌號碼│
│    │        │        │0920-JY │        │起至96年│        │豆監理站│0920-JY │
│    │        │        │號自小客│        │3月27日 │        │）      │號自小客│
│    │        │        │車部分車│        │止，每月│        │        │車設定附│
│    │        │        │款10萬元│        │1期，每 │        │        │條件買買│
│    │        │        │予以侵占│        │期繳款  │        │        │登記之契│
│    │        │        │）      │        │16666元 │        │        │約期間為│
│    │        │        │        │        │，林育慶│        │        │94年4月4│
│    │        │        │        │        │則就40萬│        │        │日至96年│
│    │        │        │        │        │元分期金│        │        │4月27日 │
│    │        │        │        │        │額擔任保│        │        │，擔保債│
│    │        │        │        │        │證人等事│        │        │權金額為│
│    │        │        │        │        │項（林永│        │        │40萬元等│
│    │        │        │        │        │騰實際貸│        │        │事項    │
│    │        │        │        │        │款金額及│        │        │        │
│    │        │        │        │        │林育慶實│        │        │        │
│    │        │        │        │        │際擔保金│        │        │        │
│    │        │        │        │        │額僅30萬│        │        │        │
│    │        │        │        │        │元）    │        │        │        │
├──┼────┼────┼────┼────┼────┼────┼────┼────┤
│ 九 │廖健隆  │94年4月 │5萬元（ │94年4月 │廖健隆分│        │94年5月9│債權人南│
│    │        │間      │甲○○將│22日    │期付款總│        │日（交通│都公司與│
│    │偵卷第25│        │廖健隆所│        │額65萬元│        │部公路總│債務人廖│
│    │、26頁  │        │交付之車│        │，自94年│        │局臺中區│健隆間就│
│    │        │        │牌號碼  │        │5月27日 │        │監理所）│車牌號碼│
│    │        │        │1238-LZ │        │起至99年│        │        │1238-LZ │
│    │        │        │號自小客│        │4月27日 │        │        │號自小客│
│    │        │        │車部分車│        │止，每月│        │        │車設定附│
│    │        │        │款10萬元│        │1期，每 │        │        │條件買買│
│    │        │        │予以侵占│        │期繳款  │        │        │登記之契│
│    │        │        │）      │        │12566元 │        │        │約期間為│
│    │        │        │        │        │，林詠蓁│        │        │94年4月 │
│    │        │        │        │        │（原名林│        │        │22日至99│
│    │        │        │        │        │春蕙）則│        │        │年5月27 │
│    │        │        │        │        │就65萬元│        │        │日，擔保│
│    │        │        │        │        │分期金額│        │        │債權金額│
│    │        │        │        │        │擔任保證│        │        │為753960│
│    │        │        │        │        │人等事項│        │        │元等事項│
│    │        │        │        │        │（廖健隆│        │        │        │
│    │        │        │        │        │實際貸款│        │        │        │
│    │        │        │        │        │金額及林│        │        │        │
│    │        │        │        │        │詠蓁實際│        │        │        │
│    │        │        │        │        │擔保金額│        │        │        │
│    │        │        │        │        │僅60萬元│        │        │        │
│    │        │        │        │        │）      │        │        │        │
├──┼────┼────┼────┼────┼────┼────┼────┼────┤
│ 十 │張彩真  │94年5月 │30萬元（│94年5月 │張彩真分│        │94年6月 │債權人南│
│    │        │間      │甲○○將│26日    │期付款總│        │13日（交│都公司與│
│    │偵卷第73│        │張彩真所│        │額60萬元│        │通部公路│債務人張│
│    │、74頁  │        │交付之車│        │，自94年│        │總局嘉義│彩真間就│
│    │        │        │牌號碼  │        │6月30日 │        │區監理所│車牌號碼│
│    │        │        │3318-LZ │        │起至96年│        │麻豆監理│3318-LZ │
│    │        │        │號自小客│        │11月30日│        │站）    │號自小客│
│    │        │        │車部分車│        │止，每月│        │        │車設定附│
│    │        │        │款30萬元│        │1期， 每│        │        │條件買買│
│    │        │        │予以侵占│        │期繳款2 │        │        │登記之契│
│    │        │        │）      │        │萬元，李│        │        │約期間為│
│    │        │        │        │        │清泰則就│        │        │94年5月 │
│    │        │        │        │        │60萬元分│        │        │26日至99│
│    │        │        │        │        │期金額擔│        │        │年5月26 │
│    │        │        │        │        │任保證人│        │        │日，擔保│
│    │        │        │        │        │等事項（│        │        │債權金額│
│    │        │        │        │        │張彩真實│        │        │為60萬元│
│    │        │        │        │        │際貸款金│        │        │等事項  │
│    │        │        │        │        │額及李清│        │        │        │
│    │        │        │        │        │泰實際擔│        │        │        │
│    │        │        │        │        │保金額僅│        │        │        │
│    │        │        │        │        │30萬元）│        │        │        │
├──┼────┼────┼────┼────┼────┼────┼────┼────┤
│十一│王泰山  │94年7月 │6萬元（ │94年7月5│王泰山分│        │94年7月 │債權人南│
│    │        │間      │甲○○將│日      │期付款總│        │12日（交│都公司與│
│    │偵卷第81│        │王泰山所│        │額30萬元│        │通部公路│債務人王│
│    │、82頁  │        │交付之車│        │，自94年│        │總局嘉義│泰山間就│
│    │        │        │牌號碼  │        │8月7日起│        │區監理所│車牌號碼│
│    │        │        │4292-LZ │        │至97年1 │        │麻豆監理│4292-LZ │
│    │        │        │號自小客│        │月7止， │        │站）    │號自小客│
│    │        │        │車部分車│        │每月1期 │        │        │車設定附│
│    │        │        │款6萬元 │        │，每期繳│        │        │條件買買│
│    │        │        │予以侵占│        │款1萬元 │        │        │登記之契│
│    │        │        │）      │        │等事項（│        │        │約期間為│
│    │        │        │        │        │王泰山實│        │        │94年7月5│
│    │        │        │        │        │際貸款金│        │        │日至99年│
│    │        │        │        │        │額僅24萬│        │        │7月5日，│
│    │        │        │        │        │元）    │        │        │擔保債權│
│    │        │        │        │        │        │        │        │金額為30│
│    │        │        │        │        │        │        │        │萬元等事│
│    │        │        │        │        │        │        │        │項      │
└──┴────┴────┴────┴────┴────┴────┴────┴────┘
【附表】被告未將客戶所交付之保險金繳回公司而先行挪用，
          再偽造客戶保險貸款資料，向公司辦理貸款。
┌──┬────┬────┬────┬────┬────┬────┐
│編號│被害人及│侵占時間│侵占款項│委託投保│委託投保│附條件買│
│    │相關證據│        │（侵占手│汽車險暨│汽車險暨│賣契約書│
│    │出處    │        │法）    │保費付款│保費付款│偽造之署│
│    │        │        │        │約定書偽│約定書填│名及印文│
│    │        │        │        │造之簽約│寫之不實│        │
│    │        │        │        │時間    │事項    │        │
├──┼────┼────┼────┼────┼────┼────┤
│ 一 │吳美玲  │94年3月 │29334元 │94年3月 │吳美玲有│偽造吳美│
│    │        │間      │（甲○○│間      │委託南都│玲署名乙│
│    │警卷第82│        │將吳美玲│        │公司以分│枚，並盜│
│    │頁、本院│        │所交付之│        │期方式向│用保管中│
│    │卷第45頁│        │車牌號碼│        │中央產物│之吳美玲│
│    │        │        │7780-JY │        │保險股份│印章蓋印│
│    │        │        │號自小客│        │有限公司│印文乙枚│
│    │        │        │車保險費│        │就車牌號│        │
│    │        │        │29334元 │        │碼      │        │
│    │        │        │予以侵占│        │7780-JY │        │
│    │        │        │）      │        │號自小客│        │
│    │        │        │        │        │車投保汽│        │
│    │        │        │        │        │車保險，│        │
│    │        │        │        │        │，而由和│        │
│    │        │        │        │        │潤企業股│        │
│    │        │        │        │        │份有限公│        │
│    │        │        │        │        │司收買簽│        │
│    │        │        │        │        │訂保險契│        │
│    │        │        │        │        │約之保險│        │
│    │        │        │        │        │費應收帳│        │
│    │        │        │        │        │款，分期│        │
│    │        │        │        │        │總額為  │        │
│    │        │        │        │        │29334元 │        │
│    │        │        │        │        │，自94年│        │
│    │        │        │        │        │3月2日起│        │
│    │        │        │        │        │至96年3 │        │
│    │        │        │        │        │月2日止 │        │
│    │        │        │        │        │，分24期│        │
│    │        │        │        │        │給付，每│        │
│    │        │        │        │        │月1期， │        │
│    │        │        │        │        │每期繳款│        │
│    │        │        │        │        │2445元等│        │
│    │        │        │        │        │事項    │        │
├──┼────┼────┼────┼────┼────┼────┤
│ 二 │林永騰  │94年4月 │39673元 │94年4月8│林永騰有│偽造林永│
│    │        │間      │（甲○○│日      │委託南都│騰署名乙│
│    │警卷第83│        │將林永騰│        │公司以分│枚，並盜│
│    │、84頁、│        │所交付之│        │期方式向│用保管中│
│    │本院卷第│        │車牌號碼│        │友聯產物│之林永騰│
│    │46頁    │        │9920-JY │        │保險股份│印章蓋印│
│    │        │        │號自小客│        │有限公司│印文乙枚│
│    │        │        │車保險費│        │就車牌號│        │
│    │        │        │39673元 │        │碼      │        │
│    │        │        │予以侵占│        │9920-JY │        │
│    │        │        │）      │        │號自小客│        │
│    │        │        │        │        │車投保汽│        │
│    │        │        │        │        │車保險，│        │
│    │        │        │        │        │，而由和│        │
│    │        │        │        │        │潤企業股│        │
│    │        │        │        │        │份有限公│        │
│    │        │        │        │        │司收買簽│        │
│    │        │        │        │        │訂保險契│        │
│    │        │        │        │        │約之保險│        │
│    │        │        │        │        │費應收帳│        │
│    │        │        │        │        │款，分期│        │
│    │        │        │        │        │總額期為│        │
│    │        │        │        │        │39673元 │        │
│    │        │        │        │        │，自94年│        │
│    │        │        │        │        │4月4日起│        │
│    │        │        │        │        │至96年4 │        │
│    │        │        │        │        │月4日止 │        │
│    │        │        │        │        │，分24期│        │
│    │        │        │        │        │給付，每│        │
│    │        │        │        │        │月1期， │        │
│    │        │        │        │        │每期繳款│        │
│    │        │        │        │        │3306元等│        │
│    │        │        │        │        │事項    │        │
├──┼────┼────┼────┼────┼────┼────┤
│ 三 │廖健隆  │94年5月 │49071元 │94年5月3│廖健隆有│盜用保管│
│    │        │間      │（甲○○│日      │委託南都│中之廖健│
│    │警卷第85│        │將廖健隆│        │公司以分│隆印章蓋│
│    │、86頁、│        │所交付之│        │期方式向│印印文乙│
│    │本院卷第│        │車牌號碼│        │中央產物│枚      │
│    │47頁    │        │1238-LZ │        │保險股份│        │
│    │        │        │號自小客│        │有限公司│        │
│    │        │        │車保險費│        │就車牌號│        │
│    │        │        │49071元 │        │碼      │        │
│    │        │        │予以侵占│        │1238-LZ │        │
│    │        │        │）      │        │號自小客│        │
│    │        │        │        │        │車投保汽│        │
│    │        │        │        │        │車保險，│        │
│    │        │        │        │        │，而由和│        │
│    │        │        │        │        │潤企業股│        │
│    │        │        │        │        │份有限公│        │
│    │        │        │        │        │司收買簽│        │
│    │        │        │        │        │訂保險契│        │
│    │        │        │        │        │約之保險│        │
│    │        │        │        │        │費應收帳│        │
│    │        │        │        │        │款，分期│        │
│    │        │        │        │        │總額期為│        │
│    │        │        │        │        │49071元 │        │
│    │        │        │        │        │，自94年│        │
│    │        │        │        │        │4月2日起│        │
│    │        │        │        │        │至96年4 │        │
│    │        │        │        │        │月22日止│        │
│    │        │        │        │        │，分12期│        │
│    │        │        │        │        │給付，每│        │
│    │        │        │        │        │方月1期 │        │
│    │        │        │        │        │，每期繳│        │
│    │        │        │        │        │款4089元│        │
│    │        │        │        │        │等事項  │        │
├──┼────┼────┼────┼────┼────┼────┤
│ 四 │王泰山  │94年7月 │33993元 │94年7月5│王泰山有│甲○○利│
│    │        │間      │（甲○○│日      │委託南都│用王泰山│
│    │本院卷第│        │將王泰山│        │公司以分│不知契約│
│    │48頁    │        │所交付之│        │期方式向│內容之情│
│    │        │        │車牌號碼│        │富邦產物│況下，令│
│    │        │        │4292-LZ │        │保險股份│王泰山在│
│    │        │        │號自小客│        │有限公司│契約上簽│
│    │        │        │車保險費│        │就車牌號│署署名乙│
│    │        │        │33993元 │        │碼      │枚，並盜│
│    │        │        │予以侵占│        │4292-LZ │用保管中│
│    │        │        │）      │        │號自小客│之王泰山│
│    │        │        │        │        │車投保汽│印章蓋印│
│    │        │        │        │        │車保險，│印文乙枚│
│    │        │        │        │        │，而由和│        │
│    │        │        │        │        │潤企業股│        │
│    │        │        │        │        │份有限公│        │
│    │        │        │        │        │司收買簽│        │
│    │        │        │        │        │訂保險契│        │
│    │        │        │        │        │約之保險│        │
│    │        │        │        │        │費應收帳│        │
│    │        │        │        │        │款，分期│        │
│    │        │        │        │        │總額期為│        │
│    │        │        │        │        │33993元 │        │
│    │        │        │        │        │，自94年│        │
│    │        │        │        │        │7月5日起│        │
│    │        │        │        │        │至96年7 │        │
│    │        │        │        │        │月5日止 │        │
│    │        │        │        │        │，分24期│        │
│    │        │        │        │        │給付，每│        │
│    │        │        │        │        │方月1期 │        │
│    │        │        │        │        │，每期繳│        │
│    │        │        │        │        │款2833元│        │
│    │        │        │        │        │等事項  │        │
└──┴────┴────┴────┴────┴────┴────┘
【附表肆】本案應沒收之印章、印文、署押
┌──┬──────┬───┬───────┬───────┬───────┐
│編號│附條件買賣契│被害人│附條件買賣契約│附條件買賣設定│委託投保汽車險│
│    │約書及設定登│      │書上應沒收偽造│登記申請書上應│暨保費付款約定│
│    │記申請書或委│      │印章、印文、署│沒收之偽造印章│書書上應沒收偽│
│    │託投保汽車險│      │押            │、印文、署押  │造印章、印文、│
│    │暨保費付款約│      │              │              │署押          │
│    │定書偽造之簽│      │              │              │              │
│    │約時間      │      │              │              │              │
├──┼──────┼───┼───────┼───────┼───────┤
│ 1  │92年8月29日 │邱玲玲│(1) 偽造之邱玲 │(1)偽造之邱玲玲│              │
│    │            │      │   玲、邱裕淵 │  署押1枚     │              │
│    │            │      │   、王俊欽、 │(2)偽刻之邱玲玲│              │
│    │            │      │   邱乃堂署押 │  印章蓋印之印│              │
│    │            │      │   各2枚      │  文1枚       │              │
│    │            │      │(2)偽刻之邱玲玲│              │              │
│    │            │      │  、邱裕淵、邱│              │              │
│    │            │      │  乃堂、王俊欽│              │              │
│    │            │      │  等印章各1枚 │              │              │
│    │            │      │(3)偽刻之邱玲玲│              │              │
│    │            │      │  、邱裕淵、邱│              │              │
│    │            │      │  乃堂、王俊欽│              │              │
│    │            │      │  等印章蓋印之│              │              │
│    │            │      │  印文各2枚   │              │              │
├──┼──────┼───┼───────┼───────┼───────┤
│ 2  │93年4月29日 │蔡佳瑜│(1) 偽造之蔡宜 │(1)偽造之蔡宜君│              │
│    │            │(原名 │   君、連明順 │  署押1枚     │              │
│    │            │蔡宜君│   、蔡能賢署 │(2)偽刻之蔡宜君│              │
│    │            │)     │   押各2枚    │  印章蓋印之印│              │
│    │            │      │(2)偽刻之蔡宜君│  文1枚       │              │
│    │            │      │  、連明順、蔡│              │              │
│    │            │      │  能賢等印章各│              │              │
│    │            │      │  1枚         │              │              │
│    │            │      │(3)偽刻之蔡宜君│              │              │
│    │            │      │  、連明順、蔡│              │              │
│    │            │      │  能賢等印章蓋│              │              │
│    │            │      │  印之印文各2 │              │              │
│    │            │      │  枚          │              │              │
├──┼──────┼───┼───────┼───────┼───────┤
│ 3  │93年8月5日  │胡惠凰│(1)偽造之胡惠凰│(1)偽造之胡惠凰│              │
│    │            │      │  、曾遠增署押│  署押1枚     │              │
│    │            │      │  各2枚       │(2)偽刻之胡惠凰│              │
│    │            │      │(2)偽刻之胡惠凰│  印章蓋印之印│              │
│    │            │      │  、曾遠增等印│  文1枚       │              │
│    │            │      │  章各1枚     │              │              │
│    │            │      │(3)偽刻之胡惠凰│              │              │
│    │            │      │  、曾遠增等印│              │              │
│    │            │      │  章蓋印之印文│              │              │
│    │            │      │  各2枚       │              │              │
├──┼──────┼───┼───────┼───────┼───────┤
│ 4  │93年12月1日 │陳碧霞│(1)偽造之陳碧霞│(1)偽造之陳碧霞│              │
│    │            │      │  、鄭鈺蓉署押│  署押1枚     │              │
│    │            │      │  各2枚       │(2)盜用之陳碧霞│              │
│    │            │      │(2)偽刻之鄭鈺蓉│  印章蓋印之印│              │
│    │            │      │  印章1枚     │  文1枚       │              │
│    │            │      │(3)盜用之陳碧霞│              │              │
│    │            │      │  印章蓋印之印│              │              │
│    │            │      │  文2枚、偽刻 │              │              │
│    │            │      │  之鄭鈺蓉印章│              │              │
│    │            │      │  蓋印之印文2 │              │              │
│    │            │      │  枚          │              │              │
├──┼──────┼───┼───────┼───────┼───────┤
│ 5  │94年1月24日 │黃皆傳│偽造之黃福安署│              │              │
│    │            │      │押2枚         │              │              │
├──┼──────┼───┼───────┼───────┼───────┤
│ 6  │94年5月10日 │邱暄文│(1)偽造之邱暄文│(1)偽造之邱暄文│              │
│    │            │      │  、蔡孟學署押│  署押1枚     │              │
│    │            │      │  各2枚       │(2)偽刻之邱暄文│              │
│    │            │      │(2)偽刻之邱暄文│  印章蓋印之印│              │
│    │            │      │  、蔡孟學等印│  文1枚       │              │
│    │            │      │  章各1枚     │              │              │
│    │            │      │(3)偽刻之邱暄文│              │              │
│    │            │      │  、等印章蓋印│              │              │
│    │            │      │  之印文各2枚 │              │              │
├──┼──────┼───┼───────┼───────┼───────┤
│ 7  │94年3月間   │吳美玲│              │              │(1)偽造之吳美玲│
│    │            │      │              │              │  署押1枚     │
│    │            │      │              │              │(2)盜用之吳美玲│
│    │            │      │              │              │  印章蓋印之印│
│    │            │      │              │              │  文1枚       │
├──┼──────┼───┼───────┼───────┼───────┤
│ 8  │94年4月8日  │林永騰│              │              │(1)偽造之林永騰│
│    │            │      │              │              │  署押1枚     │
│    │            │      │              │              │(2)盜用之林永騰│
│    │            │      │              │              │  印章蓋印之印│
│    │            │      │              │              │  文1枚       │
├──┼──────┼───┼───────┼───────┼───────┤
│ 9  │94年5月3日  │廖建隆│              │              │盜用之廖建隆印│
│    │            │      │              │              │章蓋印之印文1 │
│    │            │      │              │              │枚            │
├──┼──────┼───┼───────┼───────┼───────┤
│10  │94年7月5日  │王泰山│              │              │盜用之王泰山印│
│    │            │      │              │              │章蓋印之印文1 │
│    │            │      │              │              │枚            │
└──┴──────┴───┴───────┴───────┴───────┘
附錄本判決論罪科刑法條：
刑法第210條：
偽造、變造私文書，足以生損害於公眾或他人者，處5年以下有
期徒刑。
刑法第214條：
明知為不實之事項，而使公務員登載於職務上所掌之公文書，足
以生損害於公眾或他人者，處3年以下有期徒刑、拘役或5百元以
下罰金。
刑法第216條：
行使第210條至第215條之文書者，依偽造、變造文書或登載不實
事項或使登載不實事項之規定處斷。
刑法第336條第2項：
對於業務上所持有之物，犯前條第1項之罪者，處6月以上5年以
下有期徒刑，得併科3千元以下罰金。
